【裁判字號】    92,易,648
【裁判日期】    920530
【裁判案由】    傷害等
【裁判全文】
臺灣高雄地方法院刑事判決                          九十二年度易字第六四八號
    公  訴  人  臺灣高雄地方法院檢察署檢察官
    被      告  甲○○
右列被告因傷害等案件，經檢察官提起公訴（九十二年度偵字第一九九八號），本院
判決如左：
    主  文
甲○○以脅迫使人行無義務之事，處拘役拾日，如易科罰金，以佰元折算壹日。
被訴傷害部分公訴不受理。
    事  實
一、甲○○與乙○○○係夫妻關係，二人同住於高雄縣湖內鄉○○村○○路三四巷五
    弄十號，因甲○○不滿乙○○○經常外出，兩人素有不睦。嗣九十一年十二月五
    日二十三時許，二人復因乙○○○至舞蹈教室上課一事，在前揭住處內發生爭執
    ，甲○○大發雷霆，遂基於強制他人行無義務之事之犯意，先將鐵門拉下，並以
    極不悅之語氣，脅迫乙○○○播放舞蹈教室之教學音樂帶，並獨自在客廳中跳舞
    ，甲○○則在一旁觀看，迨翌日（即十二月六日）一時許，甲○○因疲累自行回
    房休息，乙○○○始外出報警。
二、案經乙○○○訴由高雄縣政府警察局湖內分局報告臺灣高雄地方法院檢察署檢察
    官偵查起訴。
    理  由
壹、有罪部分：
一、訊據被告甲○○對其確有於右揭時、地強制告訴人乙○○○跳舞等情均坦承不諱
    ，核與告訴人所指訴之情節相符，復有驗傷診斷書一紙在卷可稽，本件事證明確
    ，被告犯行堪以認定。
二、核被告甲○○所為，係犯刑法第三百零四條第一項之強制罪。茲審酌被告並無前
    科，素行良好，有臺灣高等法院被告全國前案紀錄表在卷可憑，其未顧及夫妻間
    應本於互信、互諒、互愛之精神共同經營婚姻生活，竟因細故即對告訴人之身體
    及自由實施不法侵害，惟念告訴人所受傷勢非重，及其犯後坦承犯行，深具悔意
    ，並業與告訴人達成和解等一切情狀，酌情量處如主文所示之刑，並諭知易科罰
    金之折算標準。
貳、不受理部分：
一、按告訴乃論之罪，告訴人於第一審辯論終結前，得撤回其告訴；又告訴經撤回者
    ，法院應諭知不受理之判決，刑事訴訟法第二百三十八條第一項及第三百零三條
    第三款定有明文。
二、公訴意旨以：被告另基於傷害之概括犯意，先後於九十一年七月三十日一時許及
    同年十二月五日二十三時許，連續在其位於高雄縣湖內鄉○○村○○路三四巷五
    弄十號之住處毆打告訴人，致告訴人分別受有右臉擦傷、左大腿挫傷、下腹部、
    後枕部疼痛及雙臂瘀青挫傷、臉部擦傷、胸部多處擦傷等傷害，因認被告另涉有
    刑法第二百七十七條第一項之普通傷害罪嫌。
三、本件被告因傷害案件，經檢察官提起公訴，認被告係犯刑法第二百七十七條第一
    項之普通傷害罪。依同法第二百八十七條規定須告訴乃論，茲據告訴人於本院審
    理中，聲請撤回其告訴，有訊問筆錄一紙在卷可稽，揆諸前開說明，自應諭知不
    受理之判決。
據上論斷，應依刑事訴訟法第二百九十九條第一項前段、第三百零三條第三款，刑法
第三百零四條第一項、第四十一條第一項，罰金罰鍰提高標準條例第一條前段、第二
條，判決如主文。
中      華      民      國      九十二      年    五    月    三十    日
                                        臺灣高雄地方法院刑事第一庭
                                            審判長法  官  林  水  城
                                                  法  官  盧  怡  秀
                                                  法  官  謝  雨  真
右正本證明與原本無異。
如不服本判決，應於判決送達後十日內，向本院提出上訴狀。
                                                  書記官  陳  威  志
中    華    民    國      九十二      年      五      月      三十      日
附錄本案論罪科刑法條：
刑法第三百零四條
以強暴、脅迫使人行無義務之事或妨害人行使權利者，處三年以下有期徒刑、拘役或
三百元以下罰金。
前項之未遂犯罰之。


司法院資訊處製作；財團法人民間司法改革基金會備份。
